【裁判字號】    95,訴,2190
【裁判日期】    950829
【裁判案由】    毒品危害防制條例
【裁判全文】
台灣台中地方法院刑事判決              95年度訴字第2190號
公  訴  人  臺灣臺中地方法院檢察署檢察官
被      告  甲○○
                    國民
上列被告因毒品危害防制條例案件，經檢察官提起公訴（95年度
毒偵字第3055號），經本院合議庭裁定，由受命法官依法獨任進
行簡式審判程序判決如下：
    主  文
甲○○施用第一級毒品，累犯，處有期徒刑柒月，扣案之第一級
毒品海洛因壹包（含袋毛重零點公克），沒收銷燬之，注射針
筒壹支，沒收。
    事  實
一、甲○○素行不佳，前曾犯公共危險、違反毒品危害防制條例
    等罪，其中於民國（下同）九十二年間所觸犯違反毒品危害
    防制條例罪，經本院判處有期徒刑七月確定，並於九十三年
    十一月二十二日因縮短刑期執行完畢，甲○○復前因施用毒
    品案件，經依法院裁定送勒戒處所觀察、勒戒後，認無繼續
    施用毒品之傾向，經臺灣臺中地方法院檢察署檢察官於九十
    一年十一月二十九日釋放出所後，以九十一年度毒偵字第三
    四八七號為不起訴處分確定。詎猶不知悔改，甲○○復基於
    施用第一級毒品之犯意，於九十五年六月二十三日○時許在
    台中市○○路五九號「亞舍遊藝場」之廁所內，以注射針筒
    注射血管方式施用第一級毒品海洛因一次。嗣為警於九十五
    年六月二十三日下午十九時十分許，持本院所核發之搜索票
    ，在臺中市○○區○○路三段五十七號六樓之二查獲，並當
    場扣得第一級毒品海洛因一包（含袋毛重○點三公克）及其
    所有供犯施用第一級毒品海洛因所用之注射針筒一支。
    理  由
一、按除被告所犯為死刑、無期徒刑、最輕本刑為三年以上有期
    徒刑之罪或高等法院管轄第一審案件者外，於前條第一項程
    序進行中，被告先就被訴事實為有罪之陳述時，審判長得告
    知被告簡式審判程序之旨，並聽取當事人、代理人、辯護人
    及輔佐人之意見後，裁定進行簡式審判程序，刑事訴訟法第
    二百七十三條之一第一項定有明文。本件被告所犯係死刑、
    無期徒刑、最輕本刑為三年以上有期徒刑以外之罪，其於準
    備程序中就被訴事實為有罪之陳述，且經審判長告知被告簡
    式審判程序之旨，並聽取公訴人及被告之意見後，本院合議
    庭認為適宜而裁定由受命法官獨任進行簡式審判程序，合先
    敘明。
二、上揭事實，業據被告甲○○於本院審理時坦承不諱，並有被
    告所有之第一級毒品海洛因一包（含袋毛重○點三公克）及
    其所有供犯施用第一級毒品海洛因所用之注射針筒一支扣案
    足資佐證，而被告為警查獲，經警採其尿液送請私立中山醫
    學大學附設醫院藥物濫用檢測中心檢驗結果，檢出嗎啡呈陽
    性反應，此有該檢測中心九十五年七月六日第六五九三二八
    號尿液篩檢檢驗報告一份在卷可憑，此外，復有員警職務報
    告一份、相片四張、前揭臺灣台中地方法院檢察署不起訴處
    分書及被告之刑案資料查註紀錄表、臺灣高等法院被告全國
    前案紀錄表各一紙附卷可稽，足認被告甲○○自白，核與事
    實相符，堪予採信。又被告前因施用第一級毒品海洛因案件
    ，經依本院裁定送勒戒處所觀察、勒戒後，認無繼續施用毒
    品之傾向，經臺灣臺中地方法院檢察署檢察官於九十一年十
    一月二十九日釋放出所後，以九十一年度毒偵字第三四八七
    號為不起訴處分確定，被告於五年內再犯毒品危害防制條例
    第十條第一項之罪，事證至臻明確，被告甲○○違反毒品危
    害防制條例犯行洵堪認定。
三、按海洛因係毒品危害防制條例第二條第二項第一款所定之第
    一級毒品，不得非法施用，是核被告甲○○所為，係犯毒品
    危害防制條例第十條第一項之施用第一級毒品罪。被告施用
    第一級毒品前後持有第一級毒品之低度行為，應為其施用第
    一級毒品之高度行為所吸收，不另論罪。查被告甲○○前曾
    於九十二年間觸犯違反毒品危害防制條例罪，經本院判處有
    期徒刑七月確定，並於九十三年十一月二十二日因縮短刑期
    執行完畢，此有臺灣台中地方法院檢察署刑案資料查註紀錄
    表在卷可按，其於五年之內再犯有期徒刑以上之本罪，係屬
    累犯，應依刑法第四十七條之規定，加重其刑。爰審酌被告
    甲○○犯罪之動機、目的、手段、品行不佳，詳如前述，此
    有台灣台中地方法院檢察署刑案資料查註紀錄表一份在卷可
    按，被告曾有施用毒品不良素行，經執行完畢後，仍不知警
    惕，再次施用毒品，經檢察官依初次勒戒、觀察後無繼續施
    用傾向為不起訴處分確定後，仍不知悔改警惕，猶繼續施用
    毒品不輟，情節非輕，有失政府制定毒品危害防制條例之立
    法美意，本不宜寬貸，惟此乃自戕且容易成癮之行為，從另
    一角度觀察，應視同病人看待，及犯後已坦承犯行，態度良
    好等一切情狀，量處如主文所示之刑，以資懲儆。扣案之第
    一級毒品海洛因一包（含袋毛重○點三公克），依毒品危害
    防制條例第二條之規定，屬第一級毒品，不問屬於犯人與否
    ，爰依毒品危害防制條例第十八條第一項前段之規定，宣告
    沒收銷燬之；至於扣案之注射針筒一支係屬被告甲○○所有
    供犯施用第一級毒品海洛因所用之物，爰依刑法第三十八條
    第一項第二款之規定，予以宣告沒收。被告行為後刑法第四
    十七條「受有期徒刑之執行完畢，或受無期徒刑或有期徒刑
    一部之執行而赦免後，五年以內再犯有期徒刑以上之罪者，
    為累犯，加重本刑至二分之一」之規定，雖經總統於九十四
    年二月二日公布修正為「受徒刑之執行完畢，或一部之執行
    而赦免後，五年以內故意再犯有期徒刑以上之罪者，為累犯
    ，加重本刑至二分之一」，且增訂第二項「第九十八條第二
    項關於因強制工作而免其刑之執行者，於受強制工作處分之
    執行完畢或一部之執行而免除後，五年以內故意再犯有期徒
    刑以上之罪者，以累犯論」，並自九十五年七月一日施行，
    惟不論依修正前刑法第四十七條，或修正後刑法第四十七條
    第一項之規定，對被告均構成累犯，並無有利或不利之情形
    ，自不生新舊法比較之問題，依修正施行後刑法第二條第一
    項前段之規定，應依修正前刑法第四十七條規定論以累犯，
    併予敘明。又被告行為後刑法第三十八條第一項第二款沒收
    物之規定，雖經總統於九十四年二月二日公布修正，並自九
    十五年七月一日施行，惟不論依修正前刑法第三十八條第一
    項第二款，或修正後刑法第三十八條第一項第二款之規定，
    修正前後並無有利或不利之情形，自不生新舊法比較之問題
    ，依修正施行後刑法第二條第一項前段之規定，應依修正前
    刑法第三十八條第一項第二款之規定。
據上論斷，應依刑事訴訟法第二百九十九條第一項前段、第二百
七十三條之一第一項，毒品危害防制條例第十條第一項、第十八
條第一項前段，刑法第二條第一項前段、第十一條、修正前刑法
第四十七條、第三十八條第一項第二款，判決如主文。
中    華    民    國    95    年    8     月    29    日
                  刑事第八庭    法  官  洪俊誠
以上正本證明與原本無異。
如不服本判決，應於判決送達後十日內向本院提出上訴狀，上訴
於臺灣高等法院臺中分院(須附繕本)。
                                書記官  蕭榮峰
中    華    民    國    95    年    8     月    29    日
附錄論罪科刑實體法條文：
毒品危害防制條例第十條：
施用第一級毒品者，處六月以上五年以下有期徒刑。
施用第二級毒品者，處三年以下有期徒刑。


司法院資訊處製作；財團法人民間司法改革基金會備份。
